KRISSAANE IMEN

krissaane.imen.95@gmail.com | +216 52 349 953 | 03 Rue Al-Mutanabbi Tataouine, Tunisie

À PROPOS

Titulaire d'un diplôme en développement des systèmes d'information, je possède une expertise en programmation, analyse de données et intégration de systèmes. Fortement motivée par les défis technologiques, j'ai développé mes compétences grâce à divers projets académiques et stages professionnels. Je suis prête à apporter des solutions efficaces et innovantes, et à évoluer dans un environnement stimulant.

EXPÉRIENCES

Stage de fin d'étude

Fév 2024 - Mai 2024

• Conception, développement et gestion continue d'un système d'information pour optimiser les processus académiques et administratifs des instituts supérieurs.

Stage d'été

Juil 2023 - Août 2023

• Conception et développement d'une application cross-plateforme en Flutter et Firebase d'aide aux touristes.

Stage de perfectionnement

Janv 2023 - Fév 2023

• Conception et développement d'une application ASP.NET en C# et Mysql de gestion des tâches.

Gestionnaire de site

Juin 2022 - Oct 2022

- Gestion du contenu.
- Mises à Jour Régulières.
- Gestion des Produits avec WooCommerce.
- · Service Client.
- Optimisation SEO.

Stage d'initiation

Jany 2022 - Fév 2022

Création d'un site web avec WordPress et Woocommerce de vente en ligne.

EDUCATION

Licence en développement des systèmes d'information

2021 - 2024

Institut Supérieur des Etudes Technologiques de Tataouine

Baccalauréat en science expérimental

2020 - 2021

Lycée Tataouine

- **COMPÉTENCES Programmation**: C++, c#, Javascript, HTML5, PHP, Python, Java, CSS3, Dart.
 - Frameworks: Angular JS, Laravel, Symfony, WordPress, WooCommerce, FlutterNext.js, Django, Django REST.
 - Bases de données: MySQL, SQLServer, MongoDB, FireBase, SQLite.
 - Outils de développement: Eclipse, Visual Studio Code, Android Studio, Spyder, IntilliJ Idea, Pycharm, Visual Studio, Xcode, Git, GitHub.
 - Systèmes d'exploitation: Mac OS X (spécialité), Windows, Linux, Android.
 - Modélisation: UML.
 - Bureautique: LATEX, Pack Office(Word, Excel, PowerPoint).
 - Méthodologies: Scrum.

MINI PROJETS

- Application web de gestion d'utilisateur en HTML, CSS, JS et PHP.
- Application de gestion de voitures en Java et Mysql.
- · Quiz en HTML, CSS, JS et Bootstrap.
- Calculatrice en python.
- Création d'une application de gestion des étudiants puis le transformer en API avec Symfony et finalement le consommer en Flutter.